臺灣屏東地方法院刑事判決
111年度交易字第384號
公  訴  人  臺灣屏東地方檢察署檢察官
被      告  戴啟明




上列被告因公共危險案件，經檢察官提起公訴（111年度偵字第1
0933號），本院依簡式審判程序，判決如下：
    主  文
甲○○犯不能安全駕駛動力交通工具罪，處有期徒刑拾月。
    事  實
一、甲○○於民國111年9月2日13時30分許至14時許，在高雄市地
    址不詳之某工地飲用啤酒約1罐半後，吐氣所含酒精濃度已
    達每公升0.25毫克以上，明知已達不能安全駕駛動力交通工
    具之程度，仍基於不能安全駕駛動力交通工具之犯意，於飲
    酒結束後之同日17時30分許，騎乘車牌號碼000-000號普通
    重型機車自該處上路。嗣於同日18時36分許，行經屏東縣佳
    冬鄉台17線路段時，因行車不穩、左右搖晃而為警攔查，發
    覺其身上散發濃厚酒味，嗣於同日18時38分許，測得其吐氣
    酒精濃度為每公升1.37毫克，始查知上情。
二、案經屏東縣政府警察局枋寮分局報告臺灣屏東地方檢察署檢
    察官偵查起訴。
　　理  由
一、上開犯罪事實，業據被告甲○○於警詢、偵查及本院審理時坦
    承不諱（警卷第3-5頁、偵卷第11-17頁、本院卷第39-40、4
    7-48頁），並有屏東縣政府警察局枋寮分局酒精測定紀錄表
    、被告與車牌號碼000-000號普通重型機車合影、屏東縣政
    府警察局舉發違反道路交通管理事件通知單、車輛詳細資料
    報表、證號查詢車籍資料各1份附卷可查（警卷第6、9-13頁
    ），足認被告上開任意性自白與事實相符，應堪採信。是本
    案事證明確，被告上開犯行，堪以認定，自應依法論科。
二、論罪科刑：　　
　㈠核被告所為，係犯刑法第185條之3第1項第1款之不能安全駕
    駛動力交通工具罪。
  ㈡被告構成累犯之事實及應加重其刑之事項，均應由檢察官主
    張並具體指出證明之方法後，經法院踐行調查、辯論程序，
    方得作為論以累犯及是否加重其刑之裁判基礎（最高法院11
    0年度台上大字第5660號判決意旨參照）。經查，被告前⑴因
    不能安全駕駛動力交通工具案件，經本院以109年度交易字
    第439號判決判處有期徒刑8月確定，復⑵因不能安全駕駛動
    力交通工具案件，經本院以109年度交簡字第2626號判決判
    處有期徒刑6月、併科罰金新臺幣3萬元確定，上開2案經本
    院以110年度聲字第151號裁定定其應執行有期徒刑1年1月確
    定，於110年11月29日縮短刑期假釋出監並付保護管束，且
    於111年1月5日縮刑期滿，假釋未經撤銷視為已執行等情，
    業經檢察官主張部分前案科刑及執行完畢之事實，且為被告
    所不爭執（見本院卷第47頁），復與本院卷附之臺灣高等法
    院被告前案紀錄表1份（本院卷第13-20頁）內容相符，其於
    有期徒刑執行完畢後5年內，故意再犯本案有期徒刑以上之
    罪，符合累犯之法定要件。公訴檢察官於論告時另敘明被告
    上開前案之事實，與本案犯行屬於相同罪質，先前刑罰未能
    促其警惕、刑罰反應力薄弱等情，被告於本院審理中亦無爭
    執，本院審酌被告本案所犯不能安全駕駛動力交通工具罪，
    與前案所犯不能安全駕駛動力交通工具罪罪質相同，足認本
    案犯行與前案犯行間具有內在關聯性甚明，且被告甫於前案
    執行完畢後未滿1年即再犯本案，足認被告本次犯行確有立
    法意旨之特別惡性及刑罰反應力薄弱之具體情節，爰依刑法
    第47條第1項規定、前開判決及司法院釋字第775號解釋意旨
    ，裁量加重其刑。　
　㈢爰審酌被告明知酒後駕車係違法行為，且關於酒後駕車之危
    害性，政府各相關機關業以學校教育、媒體傳播等方式一再
    宣導甚久，應知悉酒後駕車對其他用路人之生命、身體安全
    及財產具有高度之危險性，竟仍於飲用1.5罐啤酒後，其吐
    氣中所含酒精濃度已高達每公升1.37毫克，仍貿然騎乘普通
    重型機車上路，自高雄地址不詳之某工地行駛至屏東縣佳冬
    鄉台17線路段，距離不短，復因行車不穩，左右搖晃而為警
    攔查，造成之公共危險難認輕微，且其已遭吊扣駕照，有屏
    東縣○○○○○○○道路○○○○○○○○○○○號查詢車籍資料各1份在卷可
    查（警卷第10、13頁），是被告早已知悉其不得騎乘機車上
    路，仍貪求一時方便，無視用路人安全，顯見其守法觀念淡
    薄，自應受相當之刑事非難；又被告除前開構成累犯之前案
    紀錄不予重複評價外，其於111年間因犯不能安全駕駛動力
    交通工具案件經本院分別以111年度交易字第188判決有期徒
    刑10月、111年度交易字第216號判決有期徒刑7月確定，有
    被告之臺灣高等法院被告前案紀錄表1份（本院卷第13-20頁
    ）在卷可查，上開前案雖均不構成累犯，惟仍可佐證被告先
    前素行不良，對法秩序顯然漠視；並斟酌被告犯後始終坦承
    犯行，犯後態度尚稱良好；行車時未肇事，犯罪未生具體實
    害；及公訴檢察官對被告具體求處有期徒刑10月以上；暨考
    量其離婚、有1未成年子女及1成年子女、案發時從事粗工，
    每月薪水3萬元、家中有母親需要其撫養、高職畢業等一切
    情狀，量處如主文所示之刑。
  ㈣末以，檢察官就被告構成累犯之事實及應加重其刑之事項，
    有所主張並指出證明方法後，基於精簡裁判之要求，即使法
    院論以累犯，無論有無加重其刑，判決主文均無庸為累犯之
    諭知（最高法院110年度台上字第5660號判決意旨參照），
    附此說明。　　　
三、如不服本件判決，得於判決書送達之日起20日內，以書狀敘
    述理由（須附繕本），向本院提出上訴。　　
據上論斷，應依刑事訴訟法第273條之1第1項、第299條第1項前
段，判決如主文。
本案經檢察官盧惠珍提起公訴，檢察官廖期弘到庭執行職務。　
中　　華　　民　　國　　111 　年　　11　　月　　29　　日
                  刑事第六庭    法  官  李松諺
以上正本證明與原本無異。
如不服本判決應於收受判決後20日內向本院提出上訴書狀，並應
敘述具體理由；其未敘述上訴理由者，應於上訴期間屆滿後20日
內向本院補提理由書（均須按他造當事人之人數附繕本）「切勿
逕送上級法院」。　　　　　　　　　
中　　華　　民　　國　　111 　年　　11　　月　　29　　日
                                書記官  林孟蓁
附錄本案論罪科刑法條：
中華民國刑法第185條之3
駕駛動力交通工具而有下列情形之一者，處3年以下有期徒刑，
得併科30萬元以下罰金：
一、吐氣所含酒精濃度達每公升零點二五毫克或血液中酒精濃度
    達百分之零點零五以上。
二、有前款以外之其他情事足認服用酒類或其他相類之物，致不
    能安全駕駛。
三、服用毒品、麻醉藥品或其他相類之物，致不能安全駕駛。
因而致人於死者，處3年以上10年以下有期徒刑，得併科2百萬元
以下罰金；致重傷者，處1年以上7年以下有期徒刑，得併科1百
萬元以下罰金。
曾犯本條或陸海空軍刑法第54條之罪，經有罪判決確定或經緩起
訴處分確定，於十年內再犯第1項之罪因而致人於死者，處無期
徒刑或5年以上有期徒刑，得併科3百萬元以下罰金；致重傷者，
處3年以上10年以下有期徒刑，得併科2百萬元以下罰金。